【裁判字號】    90,上易,481
【裁判日期】    900329
【裁判案由】    竊盜
【裁判全文】
臺灣高等法院高雄分院刑事判決          九十年度上易字第四八一號
    上  訴  人  台灣高雄地方法院檢察署檢察官
    被      告  乙○○
右上訴人因被告竊盜案件，不服臺灣高雄地方法院八十九年度易字第五四六三號中華
民國九十年一月八日第一審判決（起訴案號：臺灣高雄地方法院檢察署八十九年度偵
字第二三０四一號），提起上訴，本院判決如左：
      主      文
上訴駁回。
      理      由
一、公訴意旨略以：被告乙○○意圖為自己不法之所有，於民國八十八年十二月七日
    ，至被害人甲○○高雄市○○區○○街四十五巷十五號住處收取互助會款，見被
    害人於點數會款時，不慎將其持有，由案外人黃明俊簽發，以臺灣中小企業銀行
    仁大分行為付款人，支票號碼ＡＴ0000000號、票面金額新幣幣七萬五千
    元、發票日八十九年一月三十一日之支票乙紙掉落地上，即乘其不注意之際，予
    以竊取，隨將之轉交予證人余美青，作為其另參與證人余美青互助會之會款。嗣
    被害人發現支票遺失，乃於八十九年一月十八日，向銀行申報掛失止付，而前開
    支票經余美青於八十九年一月三十一日提示後遭退票，始為被害人發現上情，案
    經高雄市政府警察局鼓山分局移送偵辦，因認被告涉有刑法第三百二十條第一項
    竊盜罪嫌等語。
二、按犯罪事實應依證據認定之，無證據不得推定其犯罪事實，又不能證明被告犯罪
    者，應諭知無罪之判決，刑事訴訟法第一百五十四條、第三百零一條第一項分別
    定有明文。訊據被告固不否認曾持有前開支票，並將之交付證人余美青作為互助
    會之會款，惟堅決否認有何竊盜犯行，辯稱：案發當天被害人在其住處拿了很多
    張支票交給伊，前開支票確係被害人親自交付等語。
三、經查：本件公訴人之所以認為被告涉有刑法第三百二十條第一項竊盜罪嫌，無非
    係以被害人之指訴，及證人余美青於偵查時，到庭證稱前開支票確係被告交付予
    伊等語為其論據之基礎，惟被害人既於警訊及偵查時，分別陳稱：「她（指被告
    ）拿了會錢走後沒多久，我才發現支票被竊」、「她（指被告）來收會款時，我
    算會錢，掉下來不知道，結果被她偷走」等語（見八十九年七月十一日警訊筆錄
    及八十九年十月二十五日偵訊筆錄），顯見被害人並沒有當場目睹被告下手竊取
    其所有之前開支票，而係因被告到其住處收取會款後，前開支票即不見蹤影，因
    而推論前開支票係被告竊取。嗣被害人於原審審理時，既到庭明確陳稱：「我這
    張票是與錢當時都放在皮包內，我是從皮包拿錢出來算錢，那張支票是夾在錢裡
    面，我在算錢時，因為不知道支票是夾在錢裡面，就連同會錢拿給他」等語，與
    被告辯稱前開支票係被害人交付等語，互核大致相符，足見被告應無下手竊取被
    害人所有之前開支票，被告所為自與刑法上竊盜罪之構成要件有間。此外，復查
    無其他確切之證據足證被告犯罪，應認不能證明被告犯罪，則原審所為被告無罪
    之諭知，並無不當。公訴人上訴意旨，仍執陳詞，指摘原判決不當，為無理由，
    應予駁回。
據上論結，應依刑事訴訟法第三百六十八條，判決如主文。
本案經檢察官沈紹嘉到庭執行職務。
中    華    民    國      九十      年       三       月      二十九    日
                              臺灣高等法院高雄分院刑事第三庭
                                  審判長法官  莊秋桃
                                        法官  陳中和
                                 法官  謝宏宗
右正本證明與原本無異。
不得上訴。
                                      書記官  陳靖華
中    華    民    國      九十      年       三       月      三十     日
                                                                       Ｋ


司法院資訊處製作；財團法人民間司法改革基金會備份。
